【裁判字號】    91,交聲,1072
【裁判日期】    920129
【裁判案由】    違反道路交通管理處罰條例聲明異議
【裁判全文】
臺灣臺北地方法院交通事件裁定                  九十一年度交聲字第一七二號
    異  議  人
    即受處分人  甲○○  男  四.
右列受處分人因違反道路交通管理處罰條例案件，對台北市交通事件裁決所於中華民
國九十一年七月十七日所為之處分（北市交裁三字第車裁二二—ＩＡ0000000
號），聲明異議，本院裁定如左：
    主  文
異議駁回。
    理  由
一、按汽車駕駛人在道路收費停車處停車，不依規定繳費者，處新臺幣（下同）六百
    元以上一千二百元以下罰鍰，道路交通管理處罰條例第五十六條第一項第十一款
    定有明文。
二、本件聲明異議人即受處分人甲○○於民國九十一年五月十五日下午一時三十五分
    許，將其所有車號ＥＣ—一九五七號之自用小客車停放位於臺北市○○○路○段
    之道路收費停車處，惟受處分人不依規定繳納停車費用三十元，經臺北市停車管
    理處區隊長石堅明於九十一年六月十日以受處分人違反道路交通管理處罰條例第
    五十六條第一項第十一款之規定而開立北市交停字第ＩＡ0000000號舉發
    通知單，並指定應於九十一年七月十日前前往原處分機關臺北市交通事件裁決所
    聽候裁決，經受處分人依限於九十一年六月十三日前往原處分機關申述，原處分
    機關認受處分人確有前開違規行為，乃依據道路交通管理處罰條例第五十六條第
    一項第十一款、違反道路交通管理事件統一裁罰標準表之規定裁處六百元之罰鍰
    。
三、訊據受處分人固坦承其於上開時間有將其車輛停放在前揭地點之收費停車處，惟
    否認有何違反道路交通管理處罰條例行為，辯稱：其離開時並未看見停車繳費通
    知書，且上開路段未設有道路交通處罰條例告示牌，其無從得知該路邊為收費停
    車路段，並非故意不繳納停車費用云云，然查：受處分人於上開時間所停放之地
    點，為公有收費停車路段，且台北市停車管理處已於政府報、里長辦公室公告，
    並於收費路段均設有收費時間、費率及未見單須查詢及查詢電話，和未依法繳費
    依道路交通管理處罰條例處罰之告示牌完成法定程序，已明確告知駕駛人停車離
    場時如未見補繳單，請於補繳費期限八日內，利用該處服務台查詢補繳等情，此
    有臺北市停車管理處九十一年六月二十一日北市停四字第０九一三三五七二一０
    ０號函附卷可參，且受處分人上開車輛，前經台北市停車管理處於九十年三月十
    九以北市停四字第０九０六一一０一０００號函復告知如未見單應於八日內逕向
    該處查詢辦理在案，此亦有前揭北市停四字第０九一三三五七二一００號函附卷
    可稽，受處分人既坦稱其確於上開時、地在收費停車處停車，基於使用者付費之
    原則，受處分人於停車離場未見繳費通知單後本即應依上開方式於停車後八日內
    主動查詢補繳，受處分人上開所辯，顯屬事後卸責之詞，不足採信。從而原處分
    機關依道路交通管理處罰條例第五十六條第一項第十一款之規定裁處六百元罰鍰
    之裁決，核與上開規定並無違誤，本件聲明異議為無理由，應予駁回。
據上論斷，應依道路交通案件處理辦法第十九條，裁定如主文。
中      華      民      國    九十二    年      一      月    二十九    日
                                    臺灣臺北地方法院交通法庭
                                        法  官  蕭  清  清
右正本證明與原本無異。
如不服本裁定，應於裁定送達後五日內向本院提出抗告狀。
                                        書記官  劉  麗  英
中      華      民      國    九十二    年      二      月      十      日


司法院資訊處製作；財團法人民間司法改革基金會備份。
